【裁判字號】    99,毒抗,391
【裁判日期】    991223
【裁判案由】    毒品危害防制條例
【裁判全文】
臺灣高等法院刑事裁定                 99年度毒抗字第391號
  抗  告  人
  即  被  告  張志全
上列抗告人因違反毒品危害防制條例案件，不服臺灣士林地方法
院99年度毒聲字第489 號，中華民國99年11月22日裁定（聲請案
號：臺灣士林地方法院檢察署99年度聲觀字第421 號），提起抗
告，本院裁定如下：
    主  文
抗告駁回。
    理  由
一、抗告意旨略以：抗告人深知犯行危害個人，必定痛改前非，
    而今而後絕不再犯。懇請法外施恩，給予抗告人一次重新的
    機會，使抗告人能保全家庭、親情和一份工作。懇請撤銷原
    裁定云云。
二、按犯毒品危害防制條例第10條之罪者，檢察官應聲請法院裁
    定，令被告入勒戒處所觀察、勒戒，其期間不得逾 2月，同
    條例第20條第1項定有明文。又毒品危害防制條例第20條第1
    項關於觀察、勒戒之規定，係屬強制規定，除於毒品危害防
    制條例第21條第1 項所稱犯同條例第10條之罪者，於犯罪未
    發覺前，自動向行政院衛生署指定之醫療機構請求治療，醫
    療機構免將請求治療者送法院或檢察機關之情形外，只要違
    反犯毒品危害防制條例第10條之規定者，檢察官即應向法院
    提出聲請裁定其入勒戒處所觀察、勒戒，並無任何例外之規
    定。
三、查抗告人即被告張志全基於施用第二級毒品甲基安非他命之
    犯意，於民國（下同）99年10月14日晚上11時36分許，為警
    採尿時回溯96小時內之某時，在不詳處所、以不詳方式，施
    用第二級毒品甲基安非他命 1次，嗣於99年10月14日晚上10
    時10分許，在臺北市○○區○○路7段401巷口為警查獲，並
    扣得甲基安非他命 1包。被告雖否認上揭施用毒品犯行，惟
    其為警查獲後所採集之尿液，經送臺灣尖端先進生技醫藥股
    份有限公司以氣相層析質譜儀法（GC/MS） 確認檢驗結果，
    呈安非他命及甲基安非他命陽性反應，此有該公司99年10月
    26日濫用藥物檢驗報告1 紙在卷可稽，而該扣案之毒品，經
    送請交通部民用航空局航空醫務中心鑑定結果，檢出第二級
    毒品甲基安非他命（實秤毛重0.613公克，淨重0.413公克）
    ，有該中心99年10月22日航藥鑑字第0996625 號毒品鑑定書
    一份可資佐證，且查，觀諸本件被告之尿液檢驗報告結果，
    其上已清楚顯示於被告採驗尿液中，關於「安非他命（AMP
    ）」部分，濃度為590ng/ml，而「甲基安非他命（MAMP）」
    部分，濃度則為16400ng/ml，經核俱與97年1月8日修正之濫
    用藥物尿液檢驗作業準則第18條所規定：「甲基安非他命陽
    性標準為甲基安非他命500ng/ml，且其代謝物安非他命之濃
    度在100ng/ml以上」相符，足見上開檢驗報告確具有相當程
    度之可信性，而得資為法院判定被告是否確有施用毒品之認
    定依據。另衡以施用甲基安非他命之代謝最先是去N-甲基（
    N-demethylation ）而形成安非他命，於施用甲基安非他命
    後，在正常尿液PH值情況下，24小時內，有43％服用劑量以
    甲基安非他命原態排出；另施用安非他命後24小時內，有30
    ％以安非他命原態排出，20％經去氨基作用及氧化作用形成
    苯甲酸，2％經反應形成Norephedrine 。施用安非他命後，
    其尿液不致檢出甲基安非他命陽性反應，而施用甲基安非他
    命後，其尿液可檢出甲基安非他命和其代謝物安非他命成分
    ，亦有行政院衛生署管制藥品管理局93年11月2 日管檢字第
    0930010499號函可按。是尿液經檢驗出甲基安非他命陽性，
    係被告施用甲基安非他命後以甲基安非他命原態排出者；而
    檢驗出安非他命陽性部分，乃施用甲基安非他命、安非他命
    均可檢驗出安非他命陽性反應。準此，本件被告為警採集之
    尿液經檢驗結果，既呈甲基安非他命陽性反應，足認被告確
    係施用甲基安非他命無誤。再者，個人口服投與甲基安非他
    命後，其尿液中能否驗出安非他命陽性反應，乃與其投與方
    式、投與量、個人體質、採尿時間及檢測儀器之精密度等有
    關；一般而言，約70﹪於口服投與後24小時內自尿中排出，
    約90﹪於96小時內將自尿中排出，從而吸食時間距採集尿液
    時間最長不會超過4 日，亦有同局81年2月8日81藥檢壹字第
    1156號函可參，茲被告送檢之尿液既先後歷經EIA 酵素免疫
    分析法之初檢，以及GC/MS 氣相層析質譜儀法之覆驗，結果
    均呈現甲基安非他命陽性反應，顯見被告確有在為警採尿前
    96小時內（不含為警查獲至採尿時間）之某時施用毒品甲基
    安非他命甚明。原審因而依檢察官之聲請諭知抗告人施用第
    二級毒品，應送勒戒處所觀察、勒戒，經核並無不合。抗告
    人所執抗告意旨，核非屬上開毒品危害防制條例第21條第 1
    項所定受觀察勒戒之法定例外事由，是抗告意旨上開所辯顯
    屬卸責之詞，委無可採。從而，本件抗告人之抗告意旨為無
    理由，應予駁回。
據上論斷，應依刑事訴訟法第412條，裁定如主文。
中    華    民    國    99    年    12    月    23    日
                  刑事第八庭  審判長法  官  張傳栗
                                    法  官  黃斯偉
                                    法  官  劉嶽承
以上正本證明與原本無異。
不得再抗告。
                                    書記官  何仁崴
中    華    民    國    99    年    12    月    23    日

司法院資訊處製作；財團法人民間司法改革基金會備份。
